【裁判字號】    89,毒抗,196
【裁判日期】    890526
【裁判案由】    聲請觀察勒戒
【裁判全文】
臺灣高等法院臺中分院刑事裁定                    八十九年度毒抗字第一九六號
    抗  告  人
    即  被  告  甲○○
右列抗告人因聲請觀察勒戒案件，不服臺灣臺中地方法院中華民國八十九年一月十五
日裁定（八十九年度毒聲字第二六二號）提起抗告，本院裁定如左：
    主      文
抗告駁回。
    理      由
一、本件公訴人聲請意旨略以：被告甲○○前曾因施用毒品案件，經臺灣臺中地方法
    院以八十七年度毒聲字第三三七八號裁定送觀察勒戒後，認無繼續施用毒品之傾
    向，業經台灣台中地方法院檢察署檢察官於民國（以下同）八十七年十二月二十
    九日以八十七年度偵字第二五○九三號處分不起訴確定，惟被告復基於施用第二
    級毒品安非他命之犯意，於八十八年九月二十六日上午十時二十分許回溯九十六
    小時內某時，在不詳地點，以不詳方式，施用第二級毒品安非他命一次，嗣於八
    十八年九月二十六日上午十時二十分許在台中縣豐原市○○路五○八號為警查獲
    ，且被告為警查獲時採尿送驗結果，呈甲基安非他命陽性反應，有私立中山醫學
    院附設孫中山先生紀念醫院藥物濫用檢測中心檢驗報告一紙附卷足稽，爰依毒品
    危害防制條例第二十條第一項及觀察勒戒處分執行條例第三條第一項規定，聲請
    裁定將被告送勒戒處所觀察、勒戒。
二、原審經核，認公訴人之聲請屬實，而依毒品危害防制條例第二十條第一項、觀察
    勒戒處分執行條例第三條第一項之規定，將被告裁定，應送勒戒處所觀察、勒戒
    。
三、本件抗告意旨略以：抗告人自八十七年間曾經施用毒品經法院裁定觀察、勒戒後
    ，即已不敢再犯，已有一年多以上長久之時間，此期間抗告人已收受實足之教訓
    ，深知警愓，絕無再犯施用毒品海洛因或甲基安非他命等行為，此次於八十八年
    九月二十六日上午十時二十分許在臺中縣豐原市○○路五○八號處所為警查獲時
    ，因先前數日內因不慎感染急性感冒，病症至為嚴重，全身甚感不適，遂至住處
    附近診所接受醫師看診，取藥服用及前往西藥房購買感冒之鎮咳、解熱、止痛等
    感冒錠劑與糖漿藥水，是以可能係因為當時所服用之鎮咳、解熱、止痛等之感冒
    糖漿藥水與錠劑中可能製造過程及原料中含有甲基安非他命原料藥之鹽酸麻黃素
    之成分所致，否則如抗告人仍然尚有施用甲基安非他命之惡習，則斷不只僅吸食
    、施用一次而已，是以斷不能單僅憑一次驗尿之結果有呈甲基安非他命之陽性反
    應，遽認抗告人有施用甲基安非他命之行為，逕予裁定應送觀察、勒戒之處分，
    而提起抗告等語。
四、按犯毒品危害防治條例第十條之罪者，檢察官應先將被告送勒戒處所觀察、勒戒
    ，其期間不得逾一月，為同條例第二十條第一項所規定。而抗告人於八十八年九
    月二十六日上午十時二十分許為警查獲後，曾加以採尿送私立中山醫學院附設孫
    中山先生紀念醫院藥物濫用檢測中心檢驗，並以氣體色層質譜分析法確認結果，
    抗告人之尿液確呈甲基安非他命陽性反應，有該中心檢驗報告一紙在卷，已經本
    院調閱台灣台中地方法院檢察署八十八年度毒偵字第二七九一號卷查閱無訛。又
    按上開氣相層析質譜儀分析法之檢驗，不可能檢出甲基安非他命之偽陽性反應，
    有榮民總醫院（八三）北總內字第一八五號函可資參考。而抗告人僅以其於採尿
    前數日曾因感冒，而服用感冒之鎮咳、解熱、止痛等感冒錠劑與糖漿藥水，是以
    可能係因為當時所服用之鎮咳、解熱、止痛等之感冒糖漿藥水與錠劑中可能製造
    過程及原料中含有甲基安非他命原料藥之鹽酸麻黃素之成分所致，然並未提出確
    切之證據，以資證明。綜上所述，自難認抗告人尿液之有甲基安非他命成分，係
    因服用上開感冒藥所致。是原審依毒品危害防制條例第二十條第一項及觀察勒戒
    處分執行條例第三條第一項規定，依台灣臺中地方法院檢察署檢察官之聲請，裁
    定將被告送勒戒處所觀察、勒戒，於法並無不合。抗告人以上開理由提起本件抗
    告，自難認為有理由，其抗告應予駁回。
據上論結，應依刑事訴訟法第四百十二條，裁定如主文。
中      華      民      國    八十九     年      五       月   二十六   日
                                  臺灣高等法院臺中分院刑事第六庭
                                        審判長法  官  李  文  雄
                                              法  官  龔  永  昆
                                              法  官  沈  應  南
右正本證明與原本無異。
不得再抗告。
                                              書記官  劉  智  文
中      華      民      國    八十九     年      五       月    二十九  日
                        Ｉ


司法院資訊處製作；財團法人民間司法改革基金會備份。
